臺灣高等法院臺中分院民事裁定
111年度聲字第173號
聲  請  人  劉秀勤  
上列聲請人因與相對人廖俊瑋間請求遷讓房屋等事件，對於中華
民國111年8月17日臺灣臺中地方法院111年度訴字第1535號第一
審判決，提起上訴（本院111年度上字第601號），並聲請訴訟救
助，本院裁定如下：
    主  文
聲請駁回。
    理  由
一、按當事人無資力支出訴訟費用者，法院應依聲請，以裁定准
    予訴訟救助，但顯無勝訴之望者，不在此限，民事訴訟法第
    107條第1項定有明文。所謂無資力，係指窘於生活，且缺乏
    經濟上之信用者而言（最高法院111年度台聲字第0000號裁
    定意旨參照）。又聲請訴訟救助，依民事訴訟法第109條第2
    項、第284條規定，應提出能即時調查之證據，以釋明請求
    救助之事由，是法院調查聲請人是否無資力支出訴訟費用，
    專就聲請人提出之證據為之，如聲請人並未提出證據，或依
    其提出之證據，未能信其無資力支出訴訟費用之主張為真實
    ，即應將其聲請駁回，並無依職權調查或定期命補正之必要
    （最高法院88年度台抗字第000號裁定意旨參照）。
二、本件聲請人不服臺灣臺中地方法院111年度訴字第0000號民
    事判決（下稱系爭第一審判決），提起上訴，並就第二審裁
    判費聲請訴訟救助，惟聲請人僅泛稱：伊生活困難，無資力
    再支出該訴訟費用等語（見本院卷第6頁），並未釋明依聲
    請人之財產及信用狀況，有何窘於生活，並缺乏經濟信用，
    以致無法籌措款項支出訴訟費用之情事，揆諸首揭說明，其
    聲請訴訟救助，於法自有未合，不應准許。
三、末查，聲請人對系爭第一審判決提起上訴，未依法繳納裁判
    費，經臺灣臺中地方法院於民國111年9月8日裁定命聲請人
    於收受該裁定後5日內補正第二審裁判費新臺幣24,072元（
    下稱系爭補費裁定），系爭補費裁定已於111年9月16日送達
    聲請人，有系爭補費裁定、送達證書及臺中市政府警察局太
    平分局新平派出所寄存司法文書登記及具領登記簿可憑（見
    本院111年度上字第601號卷第11、19、21頁），因此，聲請
    人聲請本件訴訟救助既經駁回，自應依系爭補費裁定補正繳
    納裁判費，如未遵期補正，其上訴自非適法，併予敘明。
四、據上論結，本件聲請為無理由，爰裁定如主文。
中　　華　　民　　國　　111 　年　　12　　月　　2 　　日
                    民事第五庭  審判長法　官  黃綵君
　　　　　　　　　　　　　　          法　官  吳崇道
　　　　　　　　　　　　　　　        法　官  楊珮瑛
正本係照原本作成。 
如不服本裁定應於裁定送達後10日內向本院提出抗告理由狀（須
按他造人數附具繕本），並繳納抗告裁判費新台幣1000元。因疫
情而遲誤不變期間，得向法院聲請回復原狀。

                                      書記官  金珍華
　　　　　　　　　　　　　　　　　　　   
中　　華　　民　　國　　111 　年　　12　　月　　2 　　日